臺灣板橋地方法院刑事判決　　　　　　　　　　　　九十三年度訴字第一八七一號
　　公　訴　人　臺灣板橋地方法院檢察署檢察官
　　被　　　告　己○○
右列被告因違反槍砲彈藥刀械管制條例等案件，經檢察官提起公訴（九十三年度核退
偵字第一六二號），本院判決如左：
    主  文
己○○連續收受贓物，累犯，處有期徒刑參月。又未經許可，持有其他可發射子彈具
有殺傷力之改造玩具手槍，累犯，處有期徒刑壹年貳月，併科罰金新台幣陸萬元，罰
金如易服勞役，以新台幣玖佰元即銀元參佰元折算壹日；扣案之仿FN廠半自動手槍製
造之改造玩具手槍壹支（含彈匣壹個，槍枝管制編號0000000000號），沒
收之。應執行有期徒刑壹年肆月，併科罰金新台幣陸萬元，罰金如易服勞役，以新台
幣玖佰元即銀元參佰元折算壹日；扣案之仿FN廠半自動手槍製造之改造玩具手槍壹支
（含彈匣壹個，槍枝管制編號0000000000號），沒收之。
    事  實
一、己○○前因違反毒品危害防制條例案件，經本院以九十年度訴字第一八一七號判
    處有期徒刑八月確定，甫於民國九十二年七月三十一日縮刑期滿執行完畢。詎猶
    不知悛悔，明知真實年籍姓名不詳綽號「貢丸」之成年男子所持有之戊○○國民
    庚○○國民
    國民
    別於附表所示之時、地，遭不詳之人搶奪或竊盜），竟仍基於收受贓物之概括犯
    意，自九十二年十二月間起至九十三年一月七日下午五時許止，在該名綽號「貢
    丸」之成年男子位於台北縣板橋市○○路某不詳住址之住處，連續收受前述證件
    ，欲將之供作其他不法用途。嗣於九十三年一月七日晚間七時四十五分許，為警
    在台北縣板橋市○○路九十一之一號「冠軍大飯店」五０八號房內查獲，並扣得
    前開證件共九枚。
二、己○○明知未經許可不得持有可發射子彈具有殺傷力之各式槍砲，於九十二年十
    二月間某日，在台北縣三峽鎮某不詳處所之「巴黎汽車旅館」內，因真實年籍姓
    名不詳綽號「阿本」之成年男子攜往該處具殺傷力之仿FN廠半自動手槍製造改造
    玩具手槍一支（含彈匣一個，槍枝管制編號為0000000000號），為「
    阿本」遺忘於該處而未帶走，竟基於未經許可持有之犯意，將之帶回其位於台北
    縣三峽鎮○○路一二七號六樓之六之住處放置而無故持有之。事後因阿本欲取回
    該槍，己○○乃再於九十三年一月七日下午六時三十分許，將之攜往台北縣板橋
    市○○路九十一之一號「冠軍大飯店」五０八號房內，嗣於同日晚間七時四十五
    分許，為警於上址「冠軍大飯店」五０八號房內查獲，並扣得具殺傷力之仿FN廠
    半自動手槍製造改造玩具手槍一支（含彈匣一個，槍枝管制編號為000000
    0000號）。
三、案經台北縣警察局報請臺灣板橋地方法院檢察署檢察官偵查起訴。
    理  由
甲、證據能力部分
    按被告以外之人於審判外之言詞或書面陳述，除法律有規定者外，不得作為證據
    ，刑事訴訟法第一百五十九條固定有明文。惟被告以外之人於審判外之陳述，雖
    不符同法第一百五十九條之一至之四之規定，而經當事人於審判程序同意作為證
    據，法院審酌該言詞陳述或書面陳述作成時之情況，認為適當者，亦得為證據。
    又當事人、代理人或辯護人於法院調查證據時，知有第一百五十九條第一項不得
    為證據之情形，而未於言詞辯論終結前聲明異議者，視為有前項之同意，此亦據
    同法第一百五十九條之五規定甚明。查本案被害人戊○○、丁○○、乙○○、丙○○、庚○○、甲○○於警詢中之證述，為審判外之陳述而屬傳聞證據，且不符
    刑事訴訟法第一百五十九條之三之規定，惟公訴人、被告己○○就前開審判外之
    陳述，於本院準備程序中表示同意引為證據，且迄於言詞辯論終結前亦未聲明異
    議，而本院審酌其陳述作成時之情況，核無違法取證及證明力明顯過低之瑕疵，
    亦認以之作為證據為適當，故依前開規定，上開被害人戊○○、丁○○、乙○○
    、丙○○、庚○○、甲○○於審判外之陳述，自得為證據。
乙、事實認定及論罪科刑之理由
一、訊據被告己○○對於未經許可持有可發射子彈具有殺傷力之改造玩具手槍部分之
    犯罪事實坦承不諱，並有台北縣警察局搜索扣押筆錄一紙附卷可稽，及仿FN廠半
    自動手槍製造之改造玩具手槍一支（含彈匣一個，槍枝管制編號0000000
    000號）扣案足資佐證。而前開扣案之改造玩具手槍一支，經送請內政部警政
    署刑事警察局鑑定結果，送鑑之改造手槍一支（含彈匣，槍枝管制編號為000
    0000000號），係仿FN廠半自動手槍製造之金屬玩具手槍更換土造金屬槍
    管改造而成之改造手槍，機械性能良好，可擊發適用子彈，認具殺傷力等情，亦
    有內政部警政署刑事警察局九十三年二月四日刑鑑字第０九三００一三五一六號
    槍彈鑑定書一份在卷可參，足認被告之自白與事實相符，洵堪採為認定事實之依
    據。事證明確，被告持有具殺傷力改造玩具手槍部分之犯行，洵堪認定。至被告
    於本院審理中雖改稱「阿本」係於九十三年一月六日將前述改造玩具手槍遺留在
    「巴黎汽車旅館」內，惟此與被告前於警詢及偵查中供述之時間即九十二年十二
    月間不符，以被告前於警詢及偵查中為供述時，距事發時間最接近，被告之記憶
    自應最為深刻，且被告是時之供述亦較未受外界影響，其所述應與事實最為接近
    ，是被告持有前述改造玩具手槍之時間自應以其於警詢及偵查中供述之九十二年
    十二月間為可採，附此敘明。
二、訊據被告固坦承自綽號「貢丸」處收受戊○○國民
    、甲○○國民
    慧機車行照一枚、丙○○國民
    信封裡交給伊保管，說等一下就會來拿回去，伊因信任貢丸，所以沒有打開來看
    ，並不知道這些證件是贓物云云。經查：
  (一)戊○○國民
    照各一枚、庚○○國民
    枚、黃香菁國民
    、庚○○、乙○○、丙○○、丁○○於附表所示之時、地遭不詳之人搶奪或竊盜
    之物一情，已經被害人丁○○於警詢中及被害人戊○○、乙○○、丙○○、甲○○、庚○○於警詢、偵查中指述明確，並有贓物認領保管單六紙、受理刑事案件
    報案三聯單一紙附卷可參，足認被告收受之前述證件共九枚均屬贓物無疑。
  (二)又被告雖辯稱不知所收受之物為贓物云云，惟被告前於警詢中供述：「
    駕行照是貢丸於九十二年十二月間主動拿給我，看我有何門路可運用。」（參見
    偵查卷第四十六頁），其於偵查中亦供述：「是朋友貢丸拿給我，我是在四維路
    認識他的，是上上星期之後貢丸陸續拿給我的，貢丸是在板橋四維路拿這些證件
    給我，他叫我看看有沒有門路可運用。」等語（參見偵查卷第八十四至八十五頁
    ），顯見被告確實知悉「貢丸」所交付之物均係他人之證件，且以被告所收受之
    前開證件均屬女性所有，被告自可輕易知悉此等證件並非「貢丸」所有，貢丸交
    付之目的並係要被告看看可否供作其他不法用途使用，益徵被告應有此等證件之
    來源並不正當，而屬來路不明之贓物之認識甚明，是被告所辯，均無可採。事證
    明確，被告收受贓物部分之犯行，亦堪認定。
三、核被告己○○所為，係犯刑法第三百四十九條第一項之收受贓物罪及槍砲彈藥刀
    械管制條例第十一條第四項之未經許可持有可發射子彈具有殺傷力之改造手槍罪
    。又被告先後多次收受贓物之行為，時間緊接，所犯係構成要件相同之罪，顯係
    基於概括犯意反覆為之，為連續犯，應依刑法第五十六條之規定論以一罪，並加
    重其刑。又被告所犯前開二罪間，犯意各別，行為互殊，應予分論併罰。又被告
    前因違反毒品危害防制條例案件，經本院以九十年度訴字第一八一七號判處有期
    徒刑八月確定，於九十二年七月三十一日縮刑期滿執行完畢等情，有臺灣高等法
    院被告全國前案紀錄表及刑案資料查註紀錄表各一份在卷可按，其受有期徒刑之
    執行完畢後，五年以內再犯本件最重本刑為有期徒刑以上之收受贓物罪、未經許
    可持有可發射子彈具有殺傷力之改造手槍罪，為累犯，應依刑法第四十七條之規
    定分別加重其刑。又被告所犯收受贓物罪部分，同時有二種以上刑之加重事由，
    應依刑法第七十條規定遞加重之。爰審酌被告為貪圖小利，明知貢丸所交付之證
    件均係贓物，仍予以收受，助長竊風、搶風，且明知槍枝對於社會治安危害重大
    ，竟仍未經許可而持有之，對社會治安之破壞非輕，惟念其犯後坦承部分犯行，
    且未曾利用前述證件、槍枝犯罪等一切情狀，分別量處如主文所示之刑，並就罰
    金部分諭知易服勞役之折算標準及定其應執行之刑。又扣案之仿FN廠半自動手槍
    製造之改造玩具手槍一支（含彈匣一個，槍枝管制編號0000000000號
    ），經送請內政部警政署刑事警察局鑑定結果，認具有殺傷力，有內政部警政署
    刑事警察局九十三年二月四日刑鑑字第０九三００一三五一六號槍彈鑑定書一份
    在卷可參，屬違禁物，不問屬於犯人與否，均應依刑法第三十八條第一項第一款
    規定宣告沒收。至另扣案之子彈七顆，經鑑定結果，均不具殺傷力，亦有前述槍
    彈鑑定書一份在卷可參，非屬違禁物，又非被告所有，已經被告供陳在卷，自無
    從併予宣告沒收，附此敘明。
據上論斷，應依刑事訴訟法第二百九十九條第一項前段，槍砲彈藥刀械管制條例第十
一條第四項，刑法第十一條前段、第五十六條、第三百四十九條第一項、第四十二條
第二項、第四十七條、第五十一條第五款、第三十八條第一項第一款，罰金罰鍰提高
標準條例第一條前段、第二條，現行法規所定貨幣單位折算新台幣條例第二條，判決
如主文。
本案經檢察官張云綺到庭執行職務。
中　　　華　　　民　　　國　　九十三　　年　　 十一 　　月　　 三十 　　日
                              臺灣板橋地方法院刑事第十八庭
                                  審判長法  官  連育群
                                        法  官  楊志雄
                                        法  官  曾淑娟
附表：
　　 ┌──┬─────┬─────┬─────────┬───────┐
　　 │編號│　被害人　│證件被竊或│被害地點及方式　  │經查獲之證件  │
　　 │　　│　　　　　│被搶時間　│　　　　　　　　　│　            │
　　 ├──┼─────┼─────┼─────────┼───────┤
　　 │一　│戊○○　　│九十二年十│在台北縣板橋市四維│戊○○國民身分│
　　 │　　│　　　　　│二月二十七│公園前，遭不詳之人│證及汽車駕駛執│
　　 │　　│　　　　　│日下午六時│搶奪　　　　      │照各一枚　　　│
　　 │　　│　　　　　│五十分許　│　                │　            │
　　 ├──┼─────┼─────┼─────────┼───────┤
　　 │二　│甲○○　　│九十二年十│在台北縣新莊市自強│甲○○國民身分│
　　 │　　│　　　　　│二月十二日│街黃昏市場內，遭不│證及重型機車駕│
　　 │　　│　　　　　│下午五時許│詳之人竊盜        │駛執照各一枚　│
　　 ├──┼─────┼─────┼─────────┼───────┤
　　 │三　│庚○○　　│九十三年一│在台北縣樹林市保安│庚○○國民身分│
　　 │　　│　　　　　│月一日下午│二街三十二號騎樓下│證一枚　　　　│
　　 │　　│　　　　　│四時三十分│，遭不詳之人竊盜  │　　　　　　　│
　　 │　　│　　　　　│許        │　                │　　　　　　　│
　　 ├──┼─────┼─────┼─────────┼───────┤
　　 │四　│乙○○　　│九十二年十│在台北縣板橋市中山│乙○○機車行車│
　　 │　　│　　　　　│二月二十九│路一段三三七號樓下│執照一枚　    │
　　 │　　│　　　　　│日上午九時│，遭不詳之人竊盜  │　            │
　　 │　　│　　　　　│十五分許　│　                │　            │
　　 ├──┼─────┼─────┼─────────┼───────┤
　　 │五　│丙○○　　│九十二年十│在台北縣新莊市中華│丙○○、黃香菁│
　　 │　　│　　　　　│二月二十七│路一段「中美市場」│國民身分證各一│
　　 │　　│　　　　　│日下午五時│內，遭不詳之人竊盜│枚　　　　　　│
　　 │　　│　　　　　│四十五分許│                  │　　　　　　　│
　　 ├──┼─────┼─────┼─────────┼───────┤
　　 │六　│丁○○　　│九十二年十│在台北縣板橋市中山│丁○○國民身分│
　　 │　　│　　　　　│二月二十七│路一段某不詳處所，│證一枚　　　  │
　　 │　　│　　　　　│日下午七時│遭不詳之人搶奪    │　　　　　　　│
　　 │　　│　　　　　│三十分許  │　                │　　　　　　　│
　　 └──┴─────┴─────┴─────────┴───────┘
右正本證明與原本無異
如不服本判決應於送達後十日內向本院提出上訴狀
                                  書記官  陳金鳳
中　　　華　　　民　　　國　　九十三　　年　　 十二 　　月　　一    　　日
附錄本案論罪科刑法條全文：
中華民國刑法第三百四十九條
收受贓物者，處三年以下有期徒刑、拘役或五百元以下罰金。
搬運、寄藏、故買贓物或為牙保者，處五年以下有期徒刑、拘役或科或併科一千元以
下罰金。
因贓物變得之財物，以贓物論。
槍砲彈藥刀械管制條例第十一條
未經許可，製造、販賣或運輸第四條第一項第一款所稱其他可發射金屬或子彈具有殺
傷力之各式槍砲者，處五年以上有期徒刑，併科新臺幣一千萬元以下罰金。
未經許可，轉讓、出租或出借前項所列槍砲者，處三年以上十年以下有期徒刑，併科
新臺幣七百萬元以下罰金。
意圖供自己或他人犯罪之用，而犯前二項之罪者，處無期徒刑或七年以上有期徒刑，
併科新臺幣一千萬元以下罰金。
未經許可，持有、寄藏或意圖販賣而陳列第一項所列槍砲者，處一年以上七年以下有
期徒刑，併科新臺幣七百萬元以下罰金。
第一項至第三項之未遂犯罰之。
